# 房地产公司进行债转股项目，土地评估增值能否入账？

提问人：chen1989 时间：2016-05-16 15:27:36
房地产公司进行债转股，在土地评估增值的基础上进行，由于前期经营存在大量的亏损，债权方为国企，请问债转股后如何入账？能否账务评估增值达到所有者权益为正的目的。

回答人：chenyiwei
如果只是将债务转为资本，不涉及企业改制（非公司制企业变为公司制企业）等特殊情况的，则该企业各项资产、负债的计量基础应保持不变，即该项土地增值不能体现在被增资企业自身的报表中。